# 应交税费下很多明细科目为什么会填入报表其他资产和其他负债？

提问人：wufaxian 时间：2019-11-12 06:30:11
以下图为例，
一、待认证进项税额。既然还没认证呢。为什么就算作资产了？
二、另外（ 1 ）的内容如果如果期末在贷方余额呢？属于什么资产呢？可以填列应交税费么？
三、应交增值税和未交增值税有什么区别？为什么未交增值税在报表中就属于 “应交税费” 栏目呢？
应交税费.jpg (439 KB, 下载次数: 1)
6 天前上传

回答人：chenyiwei
这是《增值税会计处理规定》（财会 [2016]22 号）中的明文规定。这些资产、负债性质较为特殊，难以纳入其他现有报表项目，但其性质特殊性、金额重要性和发生频率等因素又不值得为其增设新的报表项目，这样就并入“其他” 项目列报了。